tb_e4_uscite.cir SABOTATO (e) - L13: E4 (Zout) sulle tre uscite, nei tre modi, in ogni posizione di trim e attenuatore
* Prima riga = titolo (docs/limitations.md #10).
*
* COSA MISURA. REQUIREMENTS E4: "< 100 ohm in banda passante (misurata
* escludendo la reattanza del condensatore d'accoppiamento), costante con la
* posizione del volume". NC-008: fino a L13 E4 era misurata su un'uscita su tre
* e a manopola ferma.
*
* LA CATENA, un canale, come preamp_audio.py e trim.py la cablano (L16, L17):
*   VSRC -> BLOCCO A -+-> BUFFER F1 -> 47 R -> 4.7 u -> FIXJACK1 (470 k; Singxer 10 k)
*                     +-> BUFFER F2 -> 47 R -> 4.7 u -> FIXJACK2 (470 k; Stax 50 k)
*                     +-> TRIM 845/464/464 -> cablaggio 100 p -> ATTENUATORE 10 k
*                          -> BLOCCO B (0/+3/+10 dB) -> 47 R -> 4.7 u -> MAINJACK (220 k; 100 k)
* Quattro GAINBLOCK da gain_block.subckt: nessun nodo del deck collide con un
* nodo di un blocco (#24). Ogni porta RG/RG10 e' terminata (#27). Il subckt
* porta R113 = 1 MEG anche dove preamp_audio.py non la monta (F1, F2, B): in
* parallelo all'uscita del blocco A o a <= 2,6 k non conta.
*
* PERCHE' UN DECK NUOVO e non tb_zout_psrr_noise.cir esteso: quello include
* gain_block_flat.inc, che ospita UN blocco solo (#24), e al posto della
* posizione del volume ha una RSRC fissa. Qui la resistenza di sorgente del
* blocco B la fanno davvero blocco A, trim e attenuatore.
*
* LA MATRICE: trim {0, -6, -12 dB} x attenuatore {0, 25, 50, 75, 100 %} x modo
*   {0, +3, +10 dB} = 45 celle. Attenuatore: RATTH sopra il cursore, RATTL
*   sotto, somma 10 k; 0 % = minimo (RATTL 1 mohm), 100 % = massimo (RATTH
*   1 mohm). Contatti: chiuso 0.1 ohm, aperto 1 G, 15 pF (tb_trim.cir).
*
* PER OGNI CELLA
*   1. CONTROLLO POSITIVO: carichi nominali, VSRC 1 V AC, nessuna iniezione.
*      g1k = vdb(MAINJACK) a 1 kHz. Deve seguire trim, attenuatore e modo. E'
*      la prova che manopola e modo arrivano al blocco B: senza, "costante col
*      volume" uscirebbe anche da un attenuatore scollegato.
*   2. E4: VSRC SPENTA (@vsrc[acmag] = 0; l'averla lasciata accesa e' il
*      difetto che L13 ha trovato in tb_zout_psrr_noise.cir), carichi tolti
*      (1 G), scarichi lasciati, 1 A AC iniettato in UN jack per volta:
*      MAIN, FIX1, FIX2.
*        ZR = Re(v(jack))  E4 esclude la reattanza del condensatore, che in
*                          serie e' reattanza pura: resta la parte reale (L17)
*        ZM = |v(jack)|    cio' che vede il cavo, condensatore compreso
*        ZN = |v(nodo)|    il nodo d'uscita del blocco, prima dei 47 ohm
*
* TABELLE (echo; nessun wrdata produce questi nomi, #25):
*   tb_e4_uscite_guadagno.csv  trim,att,mode,g1k_db
*   tb_e4_uscite_tab.csv       out,trim,att,mode,zrmax,zr20,zr1k,zr20k,zm20,zm1k,zn1k,zn20k
*     zrmax = massimo di ZR su 20 Hz - 20 kHz; le altre a 20 Hz / 1 kHz / 20 kHz
* CURVE (wrdata, solo trim 0 e attenuatore al 50 %):
*   tb_e4_uscite_z_<out>_<modo>.txt   col1 ZR, col3 ZM, col5 ZN (pari = f)
*
* Il verdetto non sta qui: docs/preamp/data/2026-09-15/L13/esplorazione/script/e4.py
* confronta la tabella col log e la giudica.

.include @REPO@/spice/preamp/placeholder_devices.lib
* L22: the input current mirror is no longer a placeholder. It is an
* LS352 (ADR-018) and this is its VENDOR model - the only one in this
* deck. L33 (NC-031): the LSK489 is not a vendor model here. Its halves
* are LSK489X, a hand-written placeholder with KF=0; the vendor model
* models/jfet/lsk489.lib is included by no deck (Fase 4, NC-017). Every
* OTHER device here is a hand-written placeholder too, and none has 1/f.
.include @REPO@/models/bjt_pnp/ls350.lib
.include @REPO@/spice/preamp/gain_block.subckt

VPP VPLUS 0 DC 15
VMM VMINUS 0 DC -15

* --- la sorgente selezionata (FiiO K11, 1.5 ohm, come tb_trim.cir) ---
VSRC VSN 0 DC 0 AC 1
RSRC VSN AIN 1.5

* --- blocco A, guadagno unitario, gamba del rele' non montata ---
XA AIN AOUT AFB ARG ARG10 VPLUS VMINUS GAINBLOCK
RARG   ARG   0 1G
RARG10 ARG10 0 1G

* --- le due fisse, un buffer ciascuna (ADR-023), prima del trim (ADR-027) ---
XF1 AOUT F1OUT F1FB F1RG F1RG10 VPLUS VMINUS GAINBLOCK
RF1RG   F1RG   0 1G
RF1RG10 F1RG10 0 1G
RSEP1 F1OUT FIX1 47
CFIX1 FIX1 FIXJACK1 4.7u
RBL1  FIXJACK1 0 470k
RLD1  FIXJACK1 0 10k
IFIX1 0 FIXJACK1 DC 0 AC 0

XF2 AOUT F2OUT F2FB F2RG F2RG10 VPLUS VMINUS GAINBLOCK
RF2RG   F2RG   0 1G
RF2RG10 F2RG10 0 1G
RSEP2 F2OUT FIX2 47
CFIX2 FIX2 FIXJACK2 4.7u
RBL2  FIXJACK2 0 470k
RLD2  FIXJACK2 0 50k
IFIX2 0 FIXJACK2 DC 0 AC 0

* --- il trim, scala di ADR-027 (trim.py: R1_TRIM, R2_TRIM, R3_TRIM) ---
RL1 AOUT TAP6 845
RL2 TAP6 TAP12 464
RL3 TAP12 0 464
RT1R AOUT ATOP 0.1
CT1R AOUT ATOP 15p
RT1S T2C ATOP 1G
CT1S T2C ATOP 15p
RT2R TAP6 T2C 0.1
CT2R TAP6 T2C 15p
RT2S TAP12 T2C 1G
CT2S TAP12 T2C 15p

* cablaggio verso l'attenuatore a pannello (ADR-024)
CWIRE ATOP 0 100p

* --- l'attenuatore a scatti da 10 k (F4): sopra e sotto il cursore ---
RATTH ATOP BIN 1m
RATTL BIN 0 10k

* --- blocco B, 0 / +3 / +10 dB (ADR-026) ---
XB BIN BOUT BFB BRG BRG10 VPLUS VMINUS GAINBLOCK
CSTB   BRG   0 15p
RRGB   BRG   0 1G
CSTB10 BRG10 0 15p
RRG10B BRG10 0 1G

RISO   BOUT BOUTA 47
COUT   BOUTA MAINJACK 4.7u
RBLEED MAINJACK 0 220k
RLOAD  MAINJACK 0 100k
IMAIN  0 MAINJACK DC 0 AC 0

.control
set t = .txt
echo "trim,att,mode,g1k_db" > tb_e4_uscite_guadagno.csv
echo "out,trim,att,mode,zrmax,zr20,zr1k,zr20k,zm20,zm1k,zn1k,zn20k" > tb_e4_uscite_tab.csv

foreach tr 0 6 12
  if $tr = 0
    alter rt1r = 0.1
    alter rt1s = 1G
    alter rt2r = 0.1
    alter rt2s = 1G
  end
  if $tr = 6
    alter rt1r = 1G
    alter rt1s = 0.1
    alter rt2r = 0.1
    alter rt2s = 1G
  end
  if $tr = 12
    alter rt1r = 1G
    alter rt1s = 0.1
    alter rt2r = 1G
    alter rt2s = 0.1
  end
  foreach ap 0 25 50 75 100
    if $ap = 0
      alter ratth = 10k
      alter rattl = 1m
    end
    if $ap = 25
      alter ratth = 7.5k
      alter rattl = 2.5k
    end
    if $ap = 50
      alter ratth = 5k
      alter rattl = 5k
    end
    if $ap = 75
      alter ratth = 2.5k
      alter rattl = 7.5k
    end
    if $ap = 100
      alter ratth = 1m
      alter rattl = 10k
    end
    foreach mode 0 3 10
      if $mode = 0
        set gm = "0db"
        alter rrgb = 1G
        alter rrg10b = 1G
      end
      if $mode = 3
        set gm = "3db"
        alter rrgb = 0.1
        alter rrg10b = 1G
      end
      if $mode = 10
        set gm = "10db"
        alter rrgb = 0.1
        alter rrg10b = 0.1
      end

      * ---- 1. controllo positivo: la manopola e il modo arrivano a B ----
      alter @vsrc[acmag] = 1
      alter rload = 100k
      alter rld1 = 10k
      alter rld2 = 50k
      ac dec 20 20 200k
      let G = vdb(mainjack)
      meas ac g1k find G at=1000
      echo "GAIN trim=$tr att=$ap mode=$gm"
      print g1k
      echo "$tr,$ap,$gm,$&g1k" >> tb_e4_uscite_guadagno.csv
      destroy all

      * ---- 2. E4: sorgente spenta, carichi tolti, un jack per volta ----
      alter @vsrc[acmag] = 0
      alter rload = 1G
      alter rld1 = 1G
      alter rld2 = 1G

      alter @imain[acmag] = 1
      ac dec 20 20 200k
      let ZR = real(v(mainjack))
      let ZM = mag(v(mainjack))
      let ZN = mag(v(bout))
      meas ac zrmax MAX ZR from=20 to=20000
      meas ac zr20  find ZR at=20
      meas ac zr1k  find ZR at=1000
      meas ac zr20k find ZR at=20000
      meas ac zm20  find ZM at=20
      meas ac zm1k  find ZM at=1000
      meas ac zn1k  find ZN at=1000
      meas ac zn20k find ZN at=20000
      echo "CELL out=main trim=$tr att=$ap mode=$gm"
      print zrmax zr20 zr1k zr20k zm20 zm1k zn1k zn20k
      echo "main,$tr,$ap,$gm,$&zrmax,$&zr20,$&zr1k,$&zr20k,$&zm20,$&zm1k,$&zn1k,$&zn20k" >> tb_e4_uscite_tab.csv
      if $tr = 0
        if $ap = 50
          wrdata tb_e4_uscite_z_main_$gm$t ZR ZM ZN
        end
      end
      destroy all
      alter @imain[acmag] = 0

      alter @ifix1[acmag] = 1
      ac dec 20 20 200k
      let ZR = real(v(fixjack1))
      let ZM = mag(v(fixjack1))
      let ZN = mag(v(f1out))
      meas ac zrmax MAX ZR from=20 to=20000
      meas ac zr20  find ZR at=20
      meas ac zr1k  find ZR at=1000
      meas ac zr20k find ZR at=20000
      meas ac zm20  find ZM at=20
      meas ac zm1k  find ZM at=1000
      meas ac zn1k  find ZN at=1000
      meas ac zn20k find ZN at=20000
      echo "CELL out=fix1 trim=$tr att=$ap mode=$gm"
      print zrmax zr20 zr1k zr20k zm20 zm1k zn1k zn20k
      echo "fix1,$tr,$ap,$gm,$&zrmax,$&zr20,$&zr1k,$&zr20k,$&zm20,$&zm1k,$&zn1k,$&zn20k" >> tb_e4_uscite_tab.csv
      if $tr = 0
        if $ap = 50
          wrdata tb_e4_uscite_z_fix1_$gm$t ZR ZM ZN
        end
      end
      destroy all
      alter @ifix1[acmag] = 0

      alter @ifix2[acmag] = 1
      ac dec 20 20 200k
      let ZR = real(v(fixjack1))
      let ZM = mag(v(fixjack1))
      let ZN = mag(v(f2out))
      meas ac zrmax MAX ZR from=20 to=20000
      meas ac zr20  find ZR at=20
      meas ac zr1k  find ZR at=1000
      meas ac zr20k find ZR at=20000
      meas ac zm20  find ZM at=20
      meas ac zm1k  find ZM at=1000
      meas ac zn1k  find ZN at=1000
      meas ac zn20k find ZN at=20000
      echo "CELL out=fix2 trim=$tr att=$ap mode=$gm"
      print zrmax zr20 zr1k zr20k zm20 zm1k zn1k zn20k
      echo "fix2,$tr,$ap,$gm,$&zrmax,$&zr20,$&zr1k,$&zr20k,$&zm20,$&zm1k,$&zn1k,$&zn20k" >> tb_e4_uscite_tab.csv
      if $tr = 0
        if $ap = 50
          wrdata tb_e4_uscite_z_fix2_$gm$t ZR ZM ZN
        end
      end
      destroy all
      alter @ifix2[acmag] = 0
    end
  end
end
.endc

.end
